ACORDAO-COMPLETO-2358200

ACÓRDÃO 1613/2019 ATA 25/2019 - PLENÁRIO

VISTOS, relatados e discutidos os embargos de declaração apresentados por Rita de Cássia Knabben contra o Acórdão 926/2019-TCU-Plenário.
ACORDAM os ministros do Tribunal de Contas da União, reunidos em sessão do Plenário, ante as razões expostas pela relatora, e com fundamento nos arts. 32 e 34 da Lei 8.443/1992, em:
9.1. conhecer dos embargos de declaração e rejeitá-los;
9.2. dar ciência desta deliberação à embargante, ao procurador-chefe da Procuradoria Federal da União junto à Universidade Federal de Santa Catarina, à Corregedoria-Geral da Advocacia-Geral da União e ao reitor da Universidade Federal de Santa Catarina.

Embargos de declaração interpostos contra acórdão que negou provimento ao recurso de reexame interposto contra decisão que aplicou multa à embargante, aplicou-lhe a sanção de inabilitação para o exercício de cargo em comissão e de função de confiança no âmbito da Administração Federal e determinou, cautelarmente, o seu afastamento temporário da função ora ocupada, em virtude do descumprimento reiterado de determinação do TCU relacionadas à exclusão de vantagens percebidas indevidamente por servidores inativos da UFSC.

Universidade Federal de Santa Catarina.

3. Recorrente: Rita de Cássia Knabben (CPF XXX.612.689-XX).
3.1. Interessados: Rita de Cássia Knabben (CPF XXX.612.689-XX), Edevar Valnier (CPF XXX.001.509-XX), Moacir João de Espíndola (CPF XXX.065.959-XX), Olímpio Plácido Schmitt (CPF XXX.826.999-XX) e Valmira Silva dos Santos (CPF XXX.247.139-XX).
3.2. Responsáveis: Moacir João de Espíndola (CPF XXX.065.959-XX), Olímpio Plácido Schmitt (CPF XXX.826.999-XX), Rita de Cássia Knabben (CPF XXX.612.689-XX) e Valmira Silva dos Santos (CPF XXX.247.139-XX).

13.1. Ministros presentes: José Mucio Monteiro (Presidente), Walton Alencar Rodrigues, Benjamin Zymler, Ana Arraes (Relatora) e Bruno Dantas.
13.2. Ministros-Substitutos convocados: Augusto Sherman Cavalcanti e Marcos Bemquerer Costa.
13.3. Ministro-Substituto presente: Weder de Oliveira.

Valmira Silva dos Santos

Sindicato dos Trabalhadores da Universidade Federal de Santa Cantarina - SINTUFSC

ANA ARRAES

ministra Ana Arraes.

Trata-se de embargos de declaração opostos por Rita de Cássia Knabben ao Acórdão 926/2019-TCU-Plenário, cujos termos são os seguintes:
"I - DOS FATOS
1.	Trata o processo epigrafado de concessão de aposentadoria aos servidores Edevar Valnier, Moacir João de Espíndola, Olímpio Plácido Schmitt e Valmira Silva dos Santos.
	Do julgamento dos atos concessivos de aposentadoria dos servidores resultou o  Acórdão 1629/2018-TCU-Plenário, com o seguinte teor:
VISTOS, relatados e discutidos estes autos em que se aprecia o acompanhamento das determinações contidas no Acórdão 4734/2012-TCU-Segunda Câmara, com a redação dada pelo Acórdão 4773/2013-TCU-Segunda Câmara, reiteradas pelo Acórdão 6721/2016-TCU-Primeira Câmara,
ACORDAM os Ministros do Tribunal de Contas da União, reunidos em sessão do Plenário, com fundamento nos arts. 40, 44 e 60 da Lei 8.443/1992, c/c os arts. 241, 243, 250, inciso II, 270 e 273 do Regimento Interno, em efetuar as determinações adiante especificadas, ante as razões expostas pelo Relator:
9.1. rejeitar as razões de justificativa apresentadas e aplicar individualmente à Srª. Rita de Cássia Knabben (XXX.612.689-XX) , Diretora titular do Departamento de Administração de Pessoal da Universidade Federal de Santa Catarina - UFSC, a pena de multa prevista no art. 58, inciso IV, da Lei nº 8.443/1992, no valor de R$ 5.000,00 (cinco mil reais) , fixando prazo de 15 (quinze) dias, a contar da notificação, para comprovar, perante o Tribunal (art. 214, inciso III, alínea 'a', do Regimento Interno) , o recolhimento da dívida aos cofres do Tesouro Nacional, atualizada monetariamente desde a data deste acórdão até a do efetivo recolhimento, se for paga após o vencimento, na forma da legislação em vigor;
9.2. considerar graves as condutas praticadas pela Srª. Rita de Cássia Knabben (XXX.612.689-XX) , Diretora titular do Departamento de Administração de Pessoal da Universidade Federal de Santa Catarina - UFSC, com fundamento nos arts. 60 da Lei nº 8.443/1992 e 270, § 1º, do RITCU;
9.3. inabilitar a Sra. Rita de Cássia Knabben (XXX.612.689-XX) , pelo período de 5 (cinco) anos, para o exercício de cargo em comissão e de função de confiança no âmbito da administração federal, com fundamento no art. 60 da Lei nº 8.443/1992, e no art. 270 do Regimento Interno do TCU;
9.4. determinar, cautelarmente, o afastamento temporário da Sra. Rita de Cássia Knabben (XXX.612.689-XX) da função de Diretora titular do Departamento de Administração de Pessoal da Universidade Federal de Santa Catarina - UFSC até o trânsito em julgado do presente acórdão, comunicando-se imediatamente tal fato ao Reitor da Universidade Federal de Santa Catarina, alertando-o do disposto no § 1º do art. 44 da LOTCU;
9.5. determinar à Universidade Federal de Santa Catarina que:
9.5.1. exclua imediatamente dos proventos dos interessados Olímpio Plácido Schmitt (XXX.826.999-XX) e Valmira Silva dos Santos (XXX.247.139-XX) , sob pena de responsabilidade solidária da autoridade administrativa omissa, o montante pago a título de parcela judicial referente às horas extras, tendo em vista a absorção da referida vantagem por novos padrões de remuneração advindos das reestruturações da carreira dos servidores aposentados, conforme determinado no subitem 1.8.1.2 do Acórdão 6721/2016-TCU-Primeira Câmara;
9.5.2. no prazo de 30 (trinta) dias, mediante a instauração do processo administrativo competente, apure os valores recebidos indevidamente pelos interessados a título da parcela referente à URV de 3,17% e horas extras judiciais conforme subitem 1.8.1.3 do Acórdão 6721/2016-TCU-Primeira Câmara, procedendo-se à reposição ao erário dos valores recebidos em descumprimento à referida deliberação, conforme disposto no enunciado nº 106 da Súmula desta Corte de Contas;
9.5.3. instaure a competente tomada de contas especial no sentido de que seja reconhecida a responsabilidade solidária da Srª. Rita de Cássia Knabben (XXX.612.689-XX) , Diretora titular do Departamento de Administração de Pessoal da Universidade Federal de Santa Catarina - UFSC, em relação aos valores pagos em desacordo com o Acórdão 6721/2016-TCU-Primeira Câmara;
9.5.4. promova, caso não comprovado o tempestivo recolhimento, o desconto integral ou parcelado da multa estipulada no subitem 9.1 deste Acórdão sobre os vencimentos da responsável, observados os limites previstos na legislação pertinente, nos termos do art. 28, inciso I, da Lei 8.443/1992, c/c o art. 219, inciso I, do Regimento Interno do TCU;
9.5.5. emita e disponibilize no SISAC, no prazo de 30 (trinta) dias, novos atos de aposentadoria em favor dos inativos tratados nestes autos que tiveram seus atos considerados ilegais, escoimados das irregularidades apuradas no Acórdão 4734/2012-TCU-Segunda Câmara, alterado parcialmente pelo Acórdão 4773/2013-TCU-Segunda Câmara, nos termos do art. 262, § 2º, do Regimento Interno do TCU;
9.6. determinar à Sefip que:
9.6.1. realize o monitoramento das determinações constantes da presente deliberação, representando ao Tribunal em caso de não atendimento;
9.6.2. encaminhe cópia do inteiro teor desta deliberação ao Procurador-Chefe da Procuradoria Federal da União que atua junto à Universidade Federal de Santa Catarina - UFSC;
9.7. autorizar, desde logo, nos termos do art. 28, inciso II, da Lei nº 8.443/1992, a cobrança judicial da multa referida no subitem 9.1, caso não recolhida tempestivamente pela responsável e inviabilizado o desconto em folha da dívida;
9.8. encaminhar cópia do inteiro teor da presente deliberação à Corregedoria-Geral da Advocacia-Geral da União, para que tome ciência das condutas praticadas pela Procuradoria Federal que atua junto à Universidade Federal de Santa Catarina e adote as providências que entender cabíveis;
9.9. dar ciência da presente deliberação ao órgão jurisdicionado, na pessoa do Reitor da Universidade Federal de Santa Catarina, à gestora responsável Rita de Cássia Knabben (XXX.612.689-XX) e aos interessados, encaminhando-lhes cópia do inteiro teor da presente decisão. 
2.	Embargos de Declaração foram opostos pela Universidade Federal de Santa Catarina - UFSC, contra o Decisum colegiado retro transcrito, os quais restaram conhecidos e rejeitados pelo Acórdão 1863/2018-TCU-Plenário, de 15/08/201.
3.	Devolvido o prazo aos interessados, o inconformismo da ora embargante frente ao resultado do julgamento, levou-a a manejar Pedido de Reexame contra o Acórdão 1629/2018-TCU-Plenário, sustentando basicamente que as sucessivas determinações emanadas dessa Colenda Corte nos autos do Processo em referência, que vertem sobre a mantença de pagamentos alusivos à URV 3,17% e às HORAS-EXTRAS aos servidores nele referidos, todos decorrentes de decisões judiciais, deixaram de ser atendidas em razão de posicionamentos firmes e reiterados da Procuradoria Federal junto à UFSC e, também, da Administração Superior da UFSC, alinhada com o seu órgão jurídico. 
	Demonstrou cabalmente na sua peça recursal que pagamentos de vantagens pecuniárias oriundas de demandas judiciais promovidas por servidores, in casu a URV 3,17% e as HORAS-EXTRAS, são implementados, mantidos e excluídos da folha de pagamento por força de pareceres ordinatórios e despachos da Procuradoria Federal junto à UFSC.  Do todo explicado e justificado, emergiu claramente que a aparente inércia da dirigente de pessoal, ora embargante, diante das determinações desse Tribunal, consistiu, sim, conduta de sujeição e obediência funcional, à luz das posições hierárquicas e de subordinação, em especial aos comandos emanados de seus gestores. 
	Sobretudo, a então recorrente asseverou o papel do órgão jurídico da UFSC e a prevalência absoluta de seus ordenamentos quanto ao cumprimento de decisões judiciais com reflexos na folha de pagamento dos servidores. 
	Nesse contexto, o Pedido de Reexame expos com detalhes os posicionamentos das diversas Administrações da UFSC e de seu órgão jurídico, pontuando-os a partir do ano de 2008, no respeitante aos pagamentos da URV 3,17% e das HORAS-EXTRAS, ambos originários de decisões judiciais.
	Questão da maior importância foi ter demonstrado que o corte do pagamento da URV 3,17% efetivamente ocorreu porque a Administração, sob orientação da Procuradoria Federal junto à UFSC, finalmente posicionou-se pela supressão do pagamento da referida vantagem, mas sem ordenar, de pronto, a reposição dos valores pagos no prazo prescricional. 
	A outra questão relevante foi noticiar sobre o corte de pagamentos de HORAS-EXTRAS - Processo nº 2006.72.00.009358-8 (0009358-61.2006.4.04.7200) , ocorrido na mesma sistemática do corte da URV 3,17%, do que resultou imediata demanda judicial dos interessados, via entidade sindical, para garantir a mantença do pagamento, que foi exitosa nos autos do CUMPRIMENTO PROVISÓRIO DE SENTENÇA Nº 5002118-47.2017.4.04.7200.
	Não obstante, o Plenário dessa e. Corte, no mérito,  julgou pelo desprovimento do Pedido de Reexame. 
II - DOS FUNDAMENTOS 
DO CABIMENTO DOS PRESENTES EMBARGOS DE DECLARAÇÃO 
4.	Sobre Embargos de Declaração, a Lei Orgânica do Tribunal de Contas da União - Lei 8.443, de 1992, qualifica-os como recurso (Seção IV) e assim prescreve:
Art. 34.   Cabem embargos de declaração para corrigir obscuridade, omissão ou contradição da decisão recorrida.
§ 1° Os embargos de declaração podem ser opostos por escrito pelo responsável ou interessado, ou pelo Ministério Público junto ao Tribunal, dentro do prazo de dez dias, contados na forma prevista no art. 30 desta Lei.
§ 2° Os embargos de declaração suspendem os prazos para cumprimento da decisão embargada e para interposição dos recursos previstos nos incisos I e III do art. 32 desta Lei.
5.	Por seu turno, o Regimento Interno do Tribunal de Contas da União, discrimina no seu art. 277 os recursos cabíveis para os processos da Corte, dentre eles os Embargos de Declaração (inciso III) .
	Reza o seu art. 287, in verbis:
Art. 287. Cabem embargos de declaração quando houver obscuridade, omissão ou contradição em acórdão do Tribunal.
§ 1º Os embargos de declaração poderão ser opostos por escrito pela parte ou pelo Ministério Público junto ao Tribunal, dentro do prazo de dez dias, contados na forma prevista no art. 183, com indicação do ponto obscuro, contraditório ou omisso.
§ 2º Os embargos de declaração serão submetidos à deliberação do colegiado competente pelo relator ou pelo redator, conforme o caso.
§ 3º Os embargos de declaração suspendem os prazos para cumprimento do acórdão embargado e para interposição dos demais recursos previstos neste Regimento, aplicando-se, entretanto, o disposto no § 1º do art. 285.
§ 4º Interpostos embargos de declaração contra acórdão proferido em processo relatado por ministro-substituto convocado, este permanece vinculado ao respectivo processo.
§ 5º Ao apreciar embargos de declaração opostos contra decisão proferida por câmara que deixou de integrar, o ministro, excepcionalmente, relatará o processo e proferirá o seu voto na câmara de origem.
§ 6º Os embargos de declaração meramente protelatórios serão recebidos como petição, por meio de despacho do relator, não se lhes aplicando o disposto no § 3º deste artigo.
§ 7º Conferidos efeitos infringentes aos embargos, serão devolvidos os prazos a todos os interessados.
6.	À vista de tais disposições, verifica-se que os Embargos de Declaração se constituem remédio processual para cuja utilização a lei exige a prolação de uma sentença ou um acórdão, a que se repute vício de obscuridade ou contradição, ou, ainda, a ocorrência de um pronunciamento incompleto ou inexistente por parte de um juiz ou tribunal. 
	Os Embargos de Declaração devem ser tempestivos. Na espécie, a embargante foi cientificada do Acórdão objeto do presente recurso no dia 21 de maio corrente, sendo, portanto, tempestivo, o remédio processual ora interposto.
	Uma das funções dos declaratórios é suprir omissões que se verificam quando o julgador deixa de apreciar questões relevantes para o decisum. Evidente que o julgador não é obrigado a debruçar-se sobre toda e qualquer matéria suscitada pelo interessado; todavia, de bom mister que se aprofunde nas questões que se mostram fortes e substanciais à compreensão das ações e omissões empreendidas pelo agente público no caso concreto sob apreciação. 
	Ainda de dizer da inexistência, em regra, de efeitos modificativos aos embargos declaratórios.  Ditos efeitos somente são admissíveis, por exemplo, quando detectada omissão relevante, o que se verifica no caso em lume. Destarte, a oposição destes embargos busca o suprimento de omissão, com a correção/eliminação do vício de inobservância da exigência completude e coerência do julgado. 
	Na compreensão de que o recurso pode ter efeito modificativo para eliminar os vícios retro elencados, colhe-se a lição de Humberto Theodoro Júnior (in Curso de Direito Processual Civil, 36.ed., Vol. I, São Paulo: Editora Forense, p. 526/527) : ' (...) Se o caso é de omissão, o julgamento dos embargos supri-la-á, decidindo a questão que, por lapso, escapou à decisão embargada. No caso de obscuridade ou contradição, o decisório será expungido eliminando-se o defeito nele detectado. Em qualquer caso, a substância do julgado será mantida, visto que os embargos de declaração não visam à reforma do acórdão, ou da sentença. No entanto, será inevitável alguma alteração no conteúdo do julgado, principalmente quando se tiver de eliminar omissão ou contradição. O que, todavia, se impõe ao julgamento dos embargos de declaração é que não se proceda a um novo julgamento da causa, pois a tanto não se destina esse remédio recursal.' (Sublinhou-se)		
III - DO ACÓRDÃO RECORRIDO 
7.	O Acórdão, ora recorrido, foi disposto da seguinte forma:
Sumário
APOSENTADORIA. ACOMPANHAMENTO. NÃO ATENDIMENTO ÀS DETERMINAÇÕES CONSTANTES DO ACÓRDÃO. APLICAÇÃO DE MULTA A RESPONSÁVEL E INABILITAÇÃO PARA O EXERCÍCIO DE CARGO EM COMISSÃO OU FUNÇÃO DE CONFIANÇA NO ÂMBITO DA ADMINISTRAÇÃO PÚBLICA FEDERAL. NECESSIDADE DE ADOÇÃO DE MEDIDA CAUTELAR. EMBARGOS DE DECLARAÇÃO CONHECIDOS E REJEITADOS. PEDIDO DE REEXAME. CONHECIMENTO. ELEMENTOS INCAPAZES DE MODIFICAR O JUÍZO FORMADO. NEGATIVA DE PROVIMENTO.
Acórdão
VISTOS, relatados e discutidos estes autos de aposentadoria, em cujo momento processual se aprecia pedido de reexame interposto por Rita de Cássia Knabben contra o Acórdão 1629/2018-TCU-Plenário.
ACORDAM os ministros do Tribunal de Contas da União, reunidos em sessão do Plenário, ante as razões expostas pela relatora, e com fundamento nos arts. 32, 33 e 48 da Lei 8.443/1992, em:
9.1. conhecer do pedido de reexame e, no mérito, negar-lhe provimento;
9.2. dar ciência desta deliberação à recorrente, ao procurador-chefe da Procuradoria Federal da União junto à Universidade Federal de Santa Catarina, à Corregedoria-Geral da Advocacia-Geral da União e ao reitor da Universidade Federal de Santa Catarina.
Voto
Preenchidos os requisitos de admissibilidade dos arts. 32, 33 e 48 da Lei 8.443/1992, conheço do pedido de reexame interposto por Rita de Cássia Knabben contra o Acórdão 1629/2018-TCU-Plenário, relatado pelo ministro Benjamin Zymler.
Tal deliberação rejeitou as razões de justificativa da recorrente, aplicou-lhe multa no valor de R$ 5.000,00, considerou graves as condutas por ela praticadas, a inabilitou para o exercício de cargo em comissão e de função de confiança no âmbito da Administração federal por cinco anos e determinou, cautelarmente, seu afastamento temporário da função de diretora titular do Departamento de Administração de Pessoal da Universidade Federal de Santa Catarina até o trânsito em julgado daquela decisão, entre outras deliberações.
Irresignada com essa decisão, Rita Knabben interpôs o recurso ora examinado, por meio do qual argumenta não ter agido de má-fé e ter atuado de forma escorreita no âmbito de sua função. Ela alega não ter cumprido as determinações do Acórdão 2355/2016-TCU-Plenário, em resumo, por ter atuado de forma alinhada 'ao posicionamento dos seus superiores sob orientação do órgão jurídico junto à UFSC'.
Os argumentos apresentados pela recorrente foram analisados pela Secretaria de Recursos - Serur, que propôs - em pareceres uniformes, que contaram com a anuência do representante do Ministério Público junto ao TCU - conhecer do pedido de reexame e negar-lhe provimento, por considerar que a recorrente não foi capaz de elidir a irregularidade quanto a sua omissão em cumprir o que havia sido determinado por esta Corte de Contas.
Concordo com o posicionamento da unidade instrutiva e julgo oportuno e conveniente explicitar que o relator a quo destacou, no voto condutor do acórdão recorrido, a censura por parte do TCU da conduta de Rita de Cássia Knabben em inúmeras outras oportunidades, tendo-lhe aplicado multas em pelo menos oito processos desta Corte de Contas.
Portanto, feitas essas considerações, entendo que não há reparo a fazer no Acórdão 1629/2018-TCU-Plenário.
Ante o exposto, VOTO por que seja aprovada a minuta de deliberação que submeto a este Colegiado.
8.	O Acórdão revela-se consonante com o Voto condutor da Ministra Relatora, e este, por sua vez, acolhedor das avaliações, conclusões e proposta de encaminhamento lançadas pela Unidade técnica e corroboradas pelo Douto Procurador atuante na demanda. Essencial, pois, que se anote os pontos importantes tratados nas digressões da área técnica. 
	Ei-los abaixo transcritos e, por entender ser da melhor didática, tais pontos seguem contraditados um a um, ou em grupo, para que, ao final, reste fundamentado o vício de omissão que enseja o manejo deste recurso.
Análise:
5.2. Importa divisar, neste primeiro momento, que os pareceres jurídicos da Procuradoria Federal junto à Instituição não têm força cogente em relação aos gestores da UFSC para respaldar o descumprimento das determinações desta Corte de Contas.
	Nesse particular, duas são vertentes a considerar: 
8.1 - A primeira, de que o cumprimento de decisão judicial no âmbito dos órgãos da União, em que se incluem as autarquias federais - caso da UFSC - exige prévio pronunciamento do Órgão de Representação Judicial, integrante da Advocacia Geral da União. Vale dizer, que cabe exclusivamente ao Órgão Contencioso da Procuradoria Federal Regional emitir manifestação sobre os limites subjetivos e objetivos da exequibilidade da decisão judicial, para tanto incluindo o envio de documentos e informações necessárias à efetivação da ordem judicial pelo órgão assessorado.
	Daí que, no caso presente, a implementação dos pagamentos da URV 3,17% aos servidores foi precedido da análise e emissão de Parecer com Força Executória de procurador federal integrante do Órgão Contencioso da Procuradoria Federal Regional em Santa Catarina. Por seu turno, coube a UFSC, através do seu órgão de pessoal, dar fiel cumprimento ao respectivo Parecer com Força Executória. 
	Nesse andar, a Administração da UFSC, e o seu órgão de pessoal, se obrigam a seguir com rigor os limites definidos para a execução do decisum.  E, havendo demanda no sentido de ensejar mudanças de critério e forma de pagamento da referida vantagem, se obrigam a prévia oitiva do Órgão Contencioso, o que dá-se através da Procuradoria Federal junto à UFSC. Tudo exatamente como foi feito diante das determinações emanadas dessa Colenda Corte de Contas, em relação a supressão do pagamento da URV 3,17% (Processo 99.00.03933-5) , cujo resultado foi pela mantença da vantagem.
	No respeitante as HORAS-EXTRAS, o mesmo sucedeu-se, embora presentes outros fatos que deram causa a novas demandas judiciais sobre o mesmo objeto. 
	As HORAS-EXTRAS incorporadas aos vencimentos/proventos dos servidores da UFSC, são oriundas de decisões transitadas em julgado em Reclamatórias Trabalhistas, porquanto os servidores vinculavam-se ao regime celetista) . 
	Já na vigência no novel Regime Jurídico, exatamente em 2006, os servidores alcançados pelas ditas ações promoveram demanda judicial (Processo 2006.72.00.009358-8 (SC) / 0009358-61.2006.4.04.7200) visando a suspensão do ato administrativo que determinou a transformação da rubrica de pagamento das HORAS-EXTRAS (DECISÃO JUDICIAL TRANSITADA EM JULGADO) para VPNI (VANTAGEM PESSSOAL NOMINAMENTE IDENTIFICADA) , de forma a manter o pagamento das HORAS-EXTRAS segundo o critério de cálculo praticado desde a sua instituição originária.
	Tem-se, destarte, que a ação em comento não ensejou a incorporação das HORAS-EXTRAS nos vencimentos dos servidores, conquanto elas já estavam incorporadas por força  de Reclamatórias trabalhistas. Na novel ação de 2006, a causa de pedir deferida abrange a mantença do critério de cálculo das HORAS-EXTRAS, para que o seu pagamento permaneça na forma estabelecida originariamente.  
	Assevere-se que no caso, resultados de julgamentos de atos de pessoal da UFSC pelo TCU, foram determinantes das medidas administrativas dirigidas a mudança da rubrica de pagamento para VPNI. Descabe, portanto, sob quaisquer argumentos e fundamentos, promover mudanças no pagamento das HORAS-EXTRAS relativamente aos servidores amparados na decisão dos autos judiciais acima referidos. E, frise-se, que nesta linha correta de entendimento, as áreas competentes da Procuradoria Federal Regional em Santa Catarina deram encaminhamento do assunto, sendo que, no âmbito de competência da Procuradoria Federal junto à UFSC, orientações foram expostas sobre procedimentos cabíveis à espécie que, in casu, foram observadas pela Administração e, pontualmente, pela gestora de pessoal, ora embargante. 
8.2 - A segunda vertente, diz respeito a atuação específica da Procuradoria Federal especializada, ou aquela localizada junto a órgãos da União, como é o caso da UFSC que possui esse atendimento.
	Consectário da legislação de regência a que se sujeita, a Procuradoria Federal junto à UFSC presta assessoramento técnico-jurídico à Instituição e atua como sua representante naquelas demandas judiciais e extrajudiciais previstas no ordenamento legal. E, por consequência da sua vinculação à Procuradoria Federal Regional, intermedia e exerce o acompanhamento sobre os Pareceres com Força Executória que tratam do cumprimento de decisões judiciais afetas ao contexto da UFSC. Assim é que, nos casos sob comento, atuou diligentemente no sentido de orientar a Administração da UFSC perante determinações oriundas do TCU, à luz das ações judiciais garantidoras dos pagamentos da URV 3,17% e das HORAS-EXTRAS.
	Dito de outro modo, o referido órgão jurídico tem legitimidade para interagir nos procedimentos da UFSC que afetam o cumprimento de decisões judiciais, sobremaneira naqueles que comprometem a sua escorreita aplicação. 
	Resta induvidoso, assim, nos casos aqui descritos, que a conduta da ora embargante se sujeitou as posições firmadas pela Administração da UFSC e o citado Órgão Jurídico. 
5.3. Compete ao gestor dentro de suas atribuições legais observar as determinações do TCU ou, em havendo questionamento, interpor os recursos legais cabíveis, não havendo espaço para o mero descumprimento reiterado dos comandos do TCU.
5.4. Pondera-se, inicialmente, ser descabida a discussão acerca da pertinência e da validade das determinações contidas no Acórdão 6721/2016-TCU-Primeira Câmara, uma vez que a eventual rediscussão das determinações ali contidas deveria ter sido realizada por meio dos instrumentos pertinentes. Rediscussão que foi enfrentada por esta Corte de Contas quando da análise das razões de justificativa enviadas pela Universidade, desde as primeiras decisões que permeiam o presente processo.
5.5. Em verdade, a gestora foi multada pelo descumprimento das determinações do Acórdão 6721/2016-TCU-Primeira Câmara, o qual continha todas as diretrizes a serem seguidas pelos agentes públicos, não sendo cabível buscar explicações em pagamentos de remunerações sem apoio em legislação específica e se aproveitando de interpretação extensiva de decisões judiciais, interpretação com afronta explícita ao interesse público e ao Erário, cuja inconsistência foi explicada e reexplicada em diversas decisões desta Corte de Contas.
5.6. A cultura de desrespeito à Constituição Federal, às leis e a utilização de subterfúgios para inflar indevidamente as remunerações dos quadros da Universidade, inclusive daqueles que ingressaram nos quadros da instituição décadas depois dos referidos planos econômicos.
5.7. Nesse sentido, o Relator a quo ressaltou no Voto condutor do Acórdão recorrido (Peça 88) , que esta Corte de Contas admoestou a conduta da gestora por diversas vezes, incluída a aplicação da multa em pelo menos 8 processos e a existência de quase 300 processos de aposentadoria, sem surtir o efeito educativo da sanção:
30. A conduta da Sra. Rita de Cássia Knabben, no sentido de reiteradamente descumprir determinações desta Corte de Contas relacionadas à exclusão de vantagens percebidas indevidamente por servidores inativos da UFSC, notadamente as parcelas relativas aos 3,17% e rubrica judicial referente a horas extraordinárias, já é de amplo conhecimento no âmbito deste Tribunal, havendo, até o presente momento, a condenação da responsável na pena de multa prevista no art. 58 da Lei 8.443/1992 em pelo menos oito processos:
	PROCESSO
	VALOR DA MULTA (R$) 

	Processo 008.494/2002-1
	3.000,00

	Processo 009.367/2005-8
	5.000,00

	Processo 030.955/2010-6
	5.000,00

	Processo 025.392/2010-7
	3.000,00

	Processo 024.929/2010-7
	3.000.00

	Processo 015.739/2011-2
	3.000,00

	Processo 012.141/2011-9
	3.000,00

	Processo 025.377/2010-8
	3.000,00

31. Afora as penas de multas já aplicadas, a Sefip apurou a existência de quase três centenas de processos de atos de aposentadoria e pensão envolvendo ex-servidores da UFSC em que se constatou o descumprimento de deliberações deste Tribunal por parte da gestora Rita de Cássia Knabben há vários anos. Consoante se extrai do parecer da unidade técnica:
 (...) 
5.8. No caso em apreço, a aplicação da multa fundamentou-se no inciso IV do art. 58 da LOTCU, em razão do injustificado não atendimento, a contento, de decisão desta Corte de Contas (item 9.1 do Acórdão 1629/2018-TCU-Plenário) .
5.9. Para que os excessos advindos da interpretação errônea de comandos legais ou jurisprudenciais possam ser corrigidos, os princípios da celeridade e da eficiência devem ser respeitados, evitando as chicanas administrativas, ainda mais naquelas situações em que interpretações equivocadas têm sido utilizadas para drenar os cofres públicos há mais de duas décadas. Ao administrador público só cabe fazer e adotar o que está previsto na lei, uma vez que os recursos para o pagamento de pessoal advêm de valores públicos, custeados com muito sacrifício por toda sociedade.
	Urge que se compreenda, por questão de justiça, que a conduta da gestora de pessoal, no curso da tramitação do PROCESSO Processo 025.584/2010-3, aqui tratado, não se consistiu em embate às determinações feitas por essa Corte de Contas. O retardamento e/ou a falta de atendimento às determinações decorreram das adversidades patentes entre o que restou determinado pelo TCU e o posicionamento da UFSC sobre os pagamentos tidos como indevidos nos acórdãos emitidos. Tudo caminhou, reitere-se, na linha da exposição feita anteriormente, com exponencial a interação da Administração da UFSC e o seu órgão jurídico. 
	Necessário consignar, sem reservas, que faltou destreza da gestora de pessoal, ora embargante, na condução dos atos processuais pertinentes, o que se evidencia muito mais pelo seu limitado conhecimento sobre a processualística e pela falta de orientação jurídica.
	Todavia, em que pesem as assertivas lançadas nos subitens 5.5 e 5.9, urge dizer que, salvo pagamento indevido em caso individual (isolado) , assim compreendido o pagamento de vantagem sem amparo de lei, ou de decisão judicial, a gestora de pessoal em lume, no seu mister, não recepcionou quaisquer arbitramentos, desmandos e prática desvirtuada de ordenamentos legais e judiciais. 
	Noutras palavras, os pagamentos alusivos a URV 3,17% e HORAS-EXTRAS, sob comento, tem respaldo em decisões judiciais que, na conformidade do sistema normativo aplicável aos órgãos integrantes da Advocacia Geral da União - AGU, passaram pelo processo de prévia avaliação técnico-jurídica, dela originando-se expediente (Parecer com Força Executória) , contendo as orientações indispensáveis ao fiel cumprimento do título judicial pela UFSC. 
	Nessa quadra, com as devidas vênias, é absolutamente inverossímil a assertiva lançada nos termos de que: ' (...) pagamentos de remunerações sem apoio em legislação específica e se aproveitando de interpretação extensiva de decisões judiciais, interpretação com afronta explícita ao interesse público e ao Erário, cuja inconsistência foi explicada e reexplicada em diversas decisões desta Corte de Contas.' (subitem 5.5) .	
	E, é desarrazoada à espécie, a afirmação de que: 'Para que os excessos advindos da interpretação errônea de comandos legais ou jurisprudenciais possam ser corrigidos, os princípios da celeridade e da eficiência devem ser respeitados, evitando as chicanas administrativas, ainda mais naquelas situações em que interpretações equivocadas têm sido utilizadas para drenar os cofres públicos há mais de duas décadas. Ao administrador público só cabe fazer e adotar o que está previsto na lei, uma vez que os recursos para o pagamento de pessoal advêm de valores públicos, custeados com muito sacrifício por toda sociedade.' (subitem 5.9) 
	Excelência, impende observar que a divergência de entendimento dessa nobre Corte na interpretação das decisões judiciais em tela, não tem o condão de deslegitimar e desvalidar os atos executórios postos ao cumprimento pela Procuradoria Federal. 
	No pertinente a ênfase dada nos subitens 5.7 e 5.8, às sucessivas multas aplicadas à embargante pela falta de atendimento às determinações do TCU ('...pelo menos 8 processos...) e do assente quanto a existência de grande número de processos de aposentadoria (...quase 300 processos de aposentadoria...) , consabido que as multas aplicadas decorreram do desatendimento às determinações dessa Colenda Corte relacionadas a situações semelhantes as aqui tratadas e, advirão mais sansões, caso persistam as divergências de interpretação de decisões judiciais entre os órgãos envolvidos. 
5.10. A decisão judicial, datada de 5/10/2018, posterior ao monitoramento, que compreendeu o período de 2012 a 2016, não tem influência, não justifica o descaso e a demora no descumprimento de decisão desta Corte de Contas, apesar de demonstrar a controvérsia da questão, mas não se pode olvidar que os dirigentes das instituições públicas continuem por anos, como no caso presente, delongando os ditames do TCU, sem ao menos recorrer contra o entendimento do controle externo e, simplesmente, passando uma década sem adotar as devidas ações para dar efetividade ao controle constitucional e aos anseios da sociedade, que não suporta mais o alargamento e a interpretação extensiva das leis para despender mais recursos com os servidores públicos à margem das normas.
5.11. Note-se que as leis que tratam da remuneração de cada carreira são elaboradas com a participação de toda sociedade e refletem a necessidade daquela carreira pública e a possibilidade não de um empregador privado para arcar com suas expensas, mas de toda a sociedade brasileira, e por isso a sua definição por meio de processo legislativo.
5.12. Conclui-se, deste modo, que a recorrente se omitiu em cumprir a decisão desta Corte de Contas, no legítimo exercício de sua função pública, atuação omissiva que não têm natureza meramente formal e que atentou contra o princípio da reserva legal, impingindo a sociedade brasileira despesa com a qual esta não havia aquiescido por meio de seus representantes legais, legítimos detentores do poder de legislar acerca das remunerações das carreiras em questão.
5.13. Desse modo, não há como acolher o argumento apresentado.
CONCLUSÃO
6. Da análise anterior conclui-se que a gestora foi multada pelo descumprimento das determinações do Acórdão 2355/2016-TCU-Plenário, o qual continha todas as diretrizes a serem seguidas pelos agentes públicos, não sendo cabível buscar explicações em pagamentos de remunerações sem apoio em legislação específica e se aproveitando de interpretação extensiva de decisões judiciais, interpretação com afronta explícita ao interesse público e ao Erário, cuja inconsistência foi explicada e reexplicada em diversas decisões desta Corte de Contas.
7. Ante o exposto, não foi trazido aos autos nenhum argumento que detenha o condão de modificar o julgado de origem, Acórdão 1629/2018-TCU-Plenário, motivo por que este não está a merecer reforma, devendo ser, por consequência, prestigiado e mantido.
PROPOSTA DE ENCAMINHAMENTO
8. Ante o exposto, submetem-se os autos à consideração superior, propondo-se, com fundamento no artigo 48 da Lei 8.443/1992, c/c os artigos 285 e 286, parágrafo único, do RI/TCU:
a) conhecer do pedido de reexame interposto por Rita de Cássia Knabben (CPF XXX.612.689-XX) e, no mérito, negar-lhe provimento;
b) dar ciência do Acórdão que for prolatado às entidades/órgãos interessados, ao Procurador-Chefe da Procuradoria Federal da União que atua junto à Universidade Federal de Santa Catarina - UFSC, Corregedoria-Geral da Advocacia-Geral da União, do Reitor da UFSC e à recorrente, ressaltando-se que o Relatório e o Voto que o fundamentarem podem ser consultados no endereço www.tcu.gov/acórdãos, no dia seguinte ao de sua oficialização.'
	Aduz a Unidade Técnica em referência, que a decisão judicial proferida em sede de CUMPRIMENTO PROVISÓRIO DE SENTENÇA Nº 5002118-47.2017.4.04.7200,  e que foi colacionada pelo ora embargada no seu Pedido de Reexame, não tem influência no PROCESSO Processo 025.584/2010-3 - TCU, seja  porque foi prolatada em 05/10/2018, data posterior ao monitoramento empreendido nestes autos, compreendido entre 2012 a 2016, seja porque o decisum não dá azo às condutas que considera de injustificado descaso e demora, diante das determinações impostas pelo TCU.
	Neste ponto, forçoso defender que a ilação é equivocada, haja vista que, na espécie, as questões postas à apreciação do TCU vertem sobre pagamentos de vantagens auferidas por servidores por força de decisões judiciais proferidas anteriormente ao período monitorado. Mais que isto, no caso específico das HORAS-EXTRAS, o direito ao seu percebimento foi declarado nos processos originários (Reclamatórias Trabalhistas) e, adiante, tal direito foi reforçado na Ação Ordinária movida pelos servidores - PROCESSO 2006.72.00.009358-8 (SC) / 0009358-61.2006.4.04.7200, em face das circunstâncias expostas alhures. 
	Ora, existe nexo causal irrefutável entre as situações jurídicas trazidas à baila! Atente-se, para melhor clareza, que no curso do cumprimento da ordem judicial expedida nos autos do PROCESSO 2006.72.00.009358-8 (SC) / 0009358-61.2006.4.04.7200 (demanda ainda em tramitação) , novamente os pagamentos regulares das HORAS-EXTRAS sofrem insurgência administrativa e o fato dá-se pelas deliberações dessa Colenda Corte de Contas, ora em debate.
	Deflagrado o processo de apreciação de atos concessivos de aposentadoria aos servidores nominados no PROCESSO Processo 025.584/2010-3 - TCU, no curso do cumprimento do decisum judicial que lhes assegurou a mantença das HORAS-EXTRAS, segundo a sistemática de pagamento vigorante desde a sua implantação na folha de pagamento, advindo, como adveio, determinação desse Tribunal para suprimir dita vantagem, outro não poderia ser o desiderato das tratativas empreendidas, senão o da estreita observância às firmes e reiteradas  orientações do órgão jurídico da UFSC, no sentido de não aplicar-se a medida supressiva da vantagem pecuniária.  
	Veja-se, então, em se tornando insustentável toda a situação de confronto existente, e alertada pelas consequências de seus atos, seja pela mantença dos pagamentos, seja pela sua supressão, a UFSC promoveu o corte das HORAS-EXTRAS e, de lamentar, se expôs novamente perante o Judiciário pela prática de ato contrário à ordem judicial vigorante. Sem surpresas, recebeu e deu pronto atendimento à ordem de restabelecer incontinenti as HORAS-EXTRAS proferida em sede de CUMPRIMENTO PROVISÓRIO DE SENTENÇA Nº 5002118-47.2017.4.04.7200. 
	Em caminho similar encontram-se as demandas judiciais referentes à reposição ao erário de valores pagos a título de URV 3,17%, diante da determinação feita aos seus beneficiários. As decisões judiciais submetidas ao cumprimento pelo UFSC afastam o ressarcimento exigido. 
	Nesse diapasão, não parece demasiado cogitar que existe conflito de competências entre os órgãos envolvidos nesta demanda em que esta embargante sofre as consequências diretas, e injustas, de ações administrativas de controversas infindáveis.  Ademais, é de se dar o relevo que merece ao fato de que vantagens percebidas por servidores por força de decisões judiciais transitadas em julgado não se revestem de ganhos ilegais ou contrários aos interesses da sociedade, como aventa a Unidade Técnica (subitem 5.12) .    
	Finalmente, é crível que essas questões tenham solução definitiva com o resultado do julgamento do TEMA 445, no âmbito do Supremo Tribunal Federal. A par disso, emergem valorizadas, medidas administrativas acautelatórias diante da matéria sub judice no Supremo Tribunal Federal, cabíveis ao caso concreto das HORAS-EXTRAS em discussão, haja vista o teor da decisão proferida nos autos do CUMPRIMENTO PROVISÓRIO DE SENTENÇA Nº 5002118-47.2017.4.04.7200, no qual é feita remissão ao comentado TEMA 445.
IV-  DA OMISSÃO NO JULGADO
9.	Com as vênias de estilo aos entendimentos que subsidiaram e firmaram juízo de valor ao Acórdão 929/2019-TCU-Plenário, emerge forte e premente a necessidade da reparação do vício de omissão presente no Julgado pelas razões discorridas nos itens anteriores, o que se efetiva mediante a oposição dos presentes Embargos de Declaração.  
	Com efeito, a omissão faz-se presente pela ausência de abordagem sobre alguma questão levantada pela parte processual, seja relacionada aos fatos, aos apontamentos jurídicos ou mesmo quanto aos documentos e provas inerentes. 
	A cogitada omissão repousa sobre os fatos concretos e a robusta argumentação exposta pela recorrente do Pedido de Reexame no respeitante as condutas da Administração da UFSC e da Procuradoria Federal nela instalada, que respaldaram a titular do órgão de pessoal, ora embargante, na condução das medidas relacionadas às determinações emanadas dessa Colenda Corte, nos autos do PROCESSO Processo 025.584/2010-3 - TCU. 
	Aqui, o aclaramento dos elementos, fatos judiciais e administrativos, ademais dos registros e desdobramentos ocorridos no curso dessas demandas, favorecem a compreensão dos seus históricos e, sobretudo, o quanto são controversas as posições firmadas pela UFSC e a Procuradora Federal a ela integrada, em relação aos posicionamentos que substanciaram as deliberações colegiadas nos autos do Processo acima indicado.
	Ademais, a omissão alcança o processo judicial colacionado na recursal - o CUMPRIMENTO PROVISÓRIO DE SENTENÇA Nº 5002118-47.2017.4.04.7200, porquanto é conexa com o PROCESSO 2006.72.00.009358-8 (SC) / 0009358-61.2006.4.04.7200.    
	O suprimento da omissão arguida se impõe na medida em que os fatos motivadores do descumprimento das determinações dessa e. Corte, repousam em orientações legítimas de que decisões judiciais como as aqui referidas, não podem ser revistas ou suspensas senão por ato judicial previsto no Codex de Processo Civil.
	À propósito, o respeito a coisa julgada resguarda direito fundamental da pessoa, cuja situação jurídica está protegida pelo 'manto inviolável da coisa julgada'. Princípio basilar da supremacia da ordem constitucional, dada a interconexão que há entre a coisa julgada material e o Estado Democrático de Direito.
	Por fim, não se perca de vista que as situações concretas ora sob digressões não se inserem naquelas às quais esse e. Tribunal sedimentou entendimento de que tem legitimidade para emprestar interpretação à decisão judicial e, por decorrência, se for o caso, determinar a supressão de parcela/vantagem pecuniária que vem sendo paga em caráter permanente, por entender que o ato administrativo que deu cumprimento ao julgado, desbordou os limites objetivos da coisa julgada. 
	E explica-se. Os casos referidos no PROCESSO Processo 025.584/2010-3 - TCU, sobre pagamentos de URV 3,17% e HORAS-EXTRAS, têm demandas judiciais em curso com decisões que afastam as determinações dessa Corte de Contas. No caso das HORAS-EXTRAS, por exemplo, a decisão proferida no PROCESSO 2006.72.00.009358-8 (SC) / 0009358-61.2006.4.04.7200, já ordenara expressamente a percepção das HORAS-EXTRAS como parcela permanente e segundo a sistemática de cálculo definida originalmente. Recentemente, diante das várias determinações do TCU sobre supressão das HORAS-EXTRAS, decisão no mesmo sentido foi prolatada em sede de CUMPRIMENTO PROVISÓRIO DE SENTENÇA Nº 5002118-47.2017.4.04.7200. 
	Assim, sendo acolhida e sanada a omissão trazida pelos presentes Embargos de Declaração, é de se reconhecer a incidência de seus efeitos modificativos.
V - DO PEDIDO
	Ante o exposto, a embargante pugna:
a) Pelo conhecimento dos presentes Embargos Declaratórios, pois tempestivos e presentes todos os requisitos legais;
b) Sejam os mesmos juntados aos autos originais do Processo em epígrafe;
c) No mérito, sejam providos os presentes Embargos, mediante o suprimento da omissão demonstrada, para que, sob efeito infringente, tornem-se insubsistentes as determinações ínsitas nos itens 9.1 a 9.5 e 9.7, do Acórdão 1629/2018-TCU-Plenário. 
	Pede deferimento."
	É o relatório.

Maria Teresa Gomes Keunecke (OAB/SC 12.468) representando Rita de Cássia Knabben; Daniela de Lara Prazeres (OAB/SC 12.204) e outros representando Valmira Silva dos Santos; Guilherme Belém Querne (OAB/SC 12.605) e outros representando Moacir João Espíndola, Olímpio Plácido Schimitt e Valmira Silva dos Santos.

Não atuou.

EMBARGOS DE DECLARAÇÃO. ACOMPANHAMENTO. NÃO ATENDIMENTO A DETERMINAÇÕES PROFERIDAS PELO TCU. APLICAÇÃO DA PENA DE MULTA PREVISTA NO ART. 58 DA LEI 8.443/1992. INABILITAÇÃO PARA O EXERCÍCIO DE CARGO EM COMISSÃO OU FUNÇÃO DE CONFIANÇA NO ÂMBITO DA ADMINISTRAÇÃO PÚBLICA FEDERAL. ADOÇÃO DE MEDIDA CAUTELAR DE AFASTAMENTO DO CARGO DIANTE DAS CONDUTAS APURADAS NOS PRESENTES AUTOS. ALEGAÇÃO DE OCORRÊNCIA DE OMISSÃO. INEXISTÊNCIA. PRETENSÃO DE REEXAME DA MATÉRIA DECIDIDA NOS AUTOS. IMPOSSIBILIDADE. EMBARGOS CONHECIDOS E REJEITADOS.

APOSENTADORIA (APOS)

não atuou.

Tendo em vista haver sido invocado possível vício de omissão no Acórdão 926/2019-TCU-Plenário - pressuposto específico dos embargos de declaração - e preenchidos os demais requisitos do art. 34, §1º, da Lei 8.443/1992, a peça recursal de Rita de Cássia Knabben (peça 148) pode ser conhecida.
A deliberação criticada conheceu de pedido de reexame - com negativa de provimento - interposto por essa embargante contra o Acórdão 1629/2018-TCU-Plenário, por meio do qual esta Corte de Contas rejeitou suas razões de justificativa, aplicou-lhe multa no valor de R$ 5.000,00, considerou graves as condutas por ela praticadas, inabilitou-a para o exercício de cargo em comissão e de função de confiança no âmbito da administração federal por cinco anos e determinou, cautelarmente, seu afastamento temporário da função de diretora titular do Departamento de Administração de Pessoal da Universidade Federal de Santa Catarina até o trânsito em julgado daquela decisão.
Desta feita, Rita de Cássia Knabben alega omissão na referida decisão pela ausência de abordagem sobre os fatos motivadores do descumprimento das determinações deste Tribunal, que decorrem da existência de decisões judiciais, as quais, segundo a embargante, não podem ser revistas ou suspensas senão por ato judicial previsto no Código de Processo Civil.
Como se sabe, o relatório e o voto são partes integrantes das decisões desta Corte de Contas, nos termos do art. 1º, § 3º, da Lei 8.443/1992. A simples leitura do relatório que embasou o Acórdão 926/2019-TCU-Plenário mostra que a existência dessas decisões judiciais foi efetivamente analisada, apesar de não ter sido acatada:
"5.5. Em verdade, a gestora foi multada pelo descumprimento das determinações do Acórdão 6721/2016-TCU-Primeira Câmara, o qual continha todas as diretrizes a serem seguidas pelos agentes públicos, não sendo cabível buscar explicações em pagamentos de remunerações sem apoio em legislação específica e se aproveitando de interpretação extensiva de decisões judiciais, interpretação com afronta explícita ao interesse público e ao Erário, cuja inconsistência foi explicada e reexplicada em diversas decisões desta Corte de Contas.
 (...) 
5.10. A decisão judicial, datada de 5/10/2018, posterior ao monitoramento, que compreendeu o período de 2012 a 2016, não tem influência, não justifica o descaso e a demora no descumprimento de decisão desta Corte de Contas, apesar de demonstrar a controvérsia da questão, mas não se pode olvidar que os dirigentes das instituições públicas continuem por anos, como no caso presente, delongando os ditames do TCU, sem ao menos recorrer contra o entendimento do controle externo e, simplesmente, passando uma década sem adotar as devidas ações para dar efetividade ao controle constitucional e aos anseios da sociedade, que não suporta mais o alargamento e a interpretação extensiva das leis para despender mais recursos com os servidores públicos à margem das normas."
A própria embargante, em sua peça recursal ora em exame, reproduziu parte desses trechos do relatório. 
Fica claro, portanto, que inexiste o vício de omissão apontado e que o objetivo de Rita de Cássia Knabben é rediscutir o mérito da decisão.
	Ante o exposto, proponho rejeitar estes embargos e VOTO por que o Tribunal adote a minuta de acórdão que submeto à deliberação deste Colegiado.
TCU, Sala das Sessões Ministro Luciano Brandão Alves de Souza, em 10 de julho de 2019.
ANA ARRAES 
Relatora